臺灣新北地方法院民事裁定
111年度勞聲字第3號
聲  請  人  曾彥堯  



上列聲請人因與相對人伯克錸保全股份有限公司間請求損害賠償
事件（本院111年度勞訴字第58號），聲請法官迴避，本院裁定
如下：
    主    文
聲請駁回。
    理    由
一、聲請意旨略以：
　　本院111年度勞訴字第58號損害賠償事件（下稱本案訴訟）
    之承審法官於民國111年5月12日行言詞辯論時僅傳喚兩造至
    法庭更改地址，並詢問是否以勞動契約所合意之臺灣臺北地
    方法院（下稱臺北地院）為第一審管轄法院，惟經伊表示應
    以勞動事件法第6、7條規定之勞務提供地即本院為管轄法院
    ，然承審法官竟回以每位法官之自由心證不同，伊雖再表示
    所有臺北市之主管機關均回覆應由新北市為管轄區域，且伊
    亦於111年3月15日向新北市政府勞工局申請勞資爭議調解，
    承審法官堅持不依勞動事件法之管轄規定審理，執意依相對
    人代理人要求將本案訴訟移轉管轄，且另持相同內容之勞動
    契約提起訴訟之其他同事，亦由本院以111年度勞補字第83
    號受理在案，足認承審法官執行職務顯有偏頗之虞，爰依民
    事訴訟法第33條第1項第2款規定聲請承審法官迴避等語。
二、按法官有下列各款情形之一者，應自行迴避，不得執行職務
    ：㈠法官或其配偶、前配偶或未婚配偶，為該訴訟事件當事
    人者；㈡法官為該訴訟事件當事人八親等內之血親或五親等
    內之姻親，或曾有此親屬關係者；㈢法官或其配偶、前配偶
    或未婚配偶，就該訴訟事件與當事人有共同權利人、共同義
    務人或償還義務人之關係者；㈣法官現為或曾為該訴訟事件
    當事人之法定代理人或家長、家屬者；㈤法官於該訴訟事件
    ，現為或曾為當事人之訴訟代理人或輔佐人者；㈥法官於該
    訴訟事件，曾為證人或鑑定人者；㈦法官曾參與該訴訟事件
    之前審裁判或仲裁者。遇有下列各款情形，當事人得聲請法
    官迴避：㈠法官有前條所定之情形而不自行迴避者；㈡法官有
    前條所定以外之情形，足認其執行職務有偏頗之虞者，民事
    訴訟法第32條、第33條分別定有明文。上開迴避之原因，依
    同法第34條第1項、第2項及第284條之規定，應於聲請之日
    起3日內提出能即時調查之證據釋明之。又民事訴訟法第33
    條第1項第2款規定，法官有應自行迴避而不自行迴避以外之
    情形，足認其執行職務有偏頗之虞，據而聲請法官迴避者，
    應以法官對於訴訟標的有特別利害關係，或與當事人之一造
    有密切之交誼或嫌怨，或基於其他情形，客觀上足疑其為不
    公平之審判者，為其原因事實；若僅憑當事人之主觀臆測，
    或不滿意法官進行訴訟遲緩，或認法官就其聲明之證據不為
    調查、鑑定或指揮訴訟欠當，則不得謂其有偏頗之虞（最高
    法院101台抗字第910號裁定參照）。
三、經查，本件聲請人主張承審法官應予迴避，惟未據提出任何
    證據證明其主張，以釋明承審法官執行職務上有何偏頗之虞
    之情形，且承審法官係以兩造於109年12月30日簽訂之駐衛
    保全人員聘僱契約書第12條已合意以臺北地院為第一審管轄
    法院，且聲請人之戶籍地及現居地亦為臺北地院之轄區，則
    該合意管轄之約定，對聲請人並無顯失公平之不利益，而認
    聲請人應受該合意管轄約定之拘束為由，於111年5月18日將
    本案訴訟以裁定移送至臺北地院管轄等情，業經本院依職權
    調取本案訴訟卷宗查明屬實，併參以本院111年度勞補字第8
    3號事件亦經本院於111年5月23日以相同理由移送至臺北地
    院管轄，是承審法官既已於裁定內詳細說明本案訴訟管轄權
    適用之依據，聲請人倘對之有所不服或意見，本可透過抗告
    之救濟程序爭執之，尚難據以為聲請法官迴避之理由。此外
    ，聲請人復未提出其他任何即時調查之證據，以釋明承審法
    官於本案訴訟有何特別利害關係，或與當事人之一造有何交
    誼或嫌怨等客觀事實存在。是聲請人聲請承審法官迴避，於
    法即有未合，為無理由，應予駁回。
四、據上論結，本件聲請為無理由，爰裁定如主文。
中　　華　　民　　國　　111 　年　　8 　　月　　24　　日
                  勞動法庭    審判長  法  官  饒金鳳
　
                                      法  官  劉以全
　
                                      法  官  黃繼瑜
如以上正本係照原本作成。
如對本裁定抗告須於裁定送達後10日內向本院提出抗告狀，並應
繳納抗告費新臺幣1,000元。
中　　華　　民　　國　　111 　年　　8 　　月　　25　　日
                                    書記官  李依芳